【裁判字號】    89,上易,982
【裁判日期】    890328
【裁判案由】    竊盜
【裁判全文】
臺灣高等法院臺中分院刑事判決              民國八十九年度上易字第九八二號
    上  訴  人
    即  被  告  丙○○
    選任辯護人  涂芳田  律師
右上訴人因竊盜案件，不服臺灣臺中地方法院中華民國八十九年三月二十八日第一審
判決（民國八十九年度易字第六一一號，起訴案號：臺灣臺中地方法院檢察署民國八
十九年度偵字第八○○號），提起上訴，本院判決如左：
    主  文
原判決撤銷。
丙○○無罪。
    理      由
一、公訴意旨略以：丙○○意圖為自己不法之所有，於民國（下同）八十八年十月九
    日上午四時許，在臺中縣太平市○○里○○路○段五九巷二弄一號前，因見鄰人
    乙○○所有之工具箱放置於車號ＮＴ－一九九五號自用小貨車上，且察看四下無
    人，乃下手竊取該工具箱，得手後將該工具箱拿入同市○○里○○路○段五九巷
    二弄二號住處藏置，適為居於同市○○里○○路○段六一號之林麗香為晚歸之丈
    夫開啟房屋側門時全程目睹，嗣於同年十一月間，因乙○○再度遭不明人士潛入
    住處行竊財物而談及此事，林麗香始道出前開目睹竊盜過程之情節。因認上訴人
    即被告涉有刑法第三百二十條第一項普通竊盜罪嫌云云。
二、本件公訴人認上訴人即被告涉有上開竊盜罪嫌，無非以告訴人乙○○之指訴及證
    人林麗香之供證為論據。
三、按犯罪事實，應依證據認定之，無證據不得推定其犯罪事實；刑事訴訟法第一百
    五十四條定有明文；且認定不利於被告之事實，須依積極證據，苟積極證據不足
    為不利於被告事實之認定時，即應為有利於被告之認定，更不必有何有利之證據
    ，有最高法院三十年上字第八一六號判例可資參照。經訊之上訴人即被告丙○○
    矢口弗承有上述犯行，第查告訴人乙○○所供衹是其於何時何地失竊何種物品，
    亦未指明係被告所行竊者。再參以證人林麗香其於警局供稱：其看見丙○○行至
    乙○○宅前停放之藍色自小貨車後車框上拿取（深色提箱）（見八十八年十二月
    八日警局偵訊筆錄）在原審到庭具結後則供稱：：：被告從貨車前面取走，但沒
    有看到那鐵箱是何顏色：：（見一審八十九年三月十四日審判筆錄），而警員據
    報案後前面被告宅中搜索亦未發現任何可疑物品，此有台中縣警察局霧峰分局移
    送書上載明清楚。綜上除證人林麗香前後目睹所供不一之證詞外，復無其他確切
    之事證可供審酌，揆之首揭說明，所為要屬犯罪不能證明，原審疏查予以論罪科
    刑，殊有未洽，上訴意旨指摘原判決不當，為有理由，應由本院將原判決撤銷，
    另為無罪之諭知。
四、據上論斷，應依刑事訴訟法第三百六十九條第一項前段、第三百六十四條、第三
    百零一條第一項，判決如主文。
本案經檢察官甲○○到庭執行職務。
中      華      民      國    八十九      年      七      月   二十六   日
                              臺灣高等法院臺中分院刑事第六庭
                                    審判長法  官  李  文  雄
                                          法  官  邱  顯  祥
                                          法  官  陳  嘉  雄
右正本證明與原本無異。
不得上訴。
                                          書記官  王  麗  英
中      華      民      國    八十九      年      七      月   二十八   日
Ｋ


司法院資訊處製作；財團法人民間司法改革基金會備份。
